【裁判字號】    99,易,1014
【裁判日期】    990512
【裁判案由】    竊盜
【裁判全文】
臺灣臺中地方法院刑事判決              99年度易字第1014號
公  訴  人  臺灣臺中地方法院檢察署檢察官
被      告  己○○
上列被告因竊盜案件，經檢察官提起公訴（99年度偵字第5789號
），本院判決如下：
    主    文
己○○攜帶兇器竊盜，累犯，處有期徒刑捌月；扣案車窗擊破器
壹支、手電筒壹支、電動起子壹支、螺絲起子壹支、活動扳手（
含黑色套統）壹支，均沒收。又攜帶兇器竊盜，累犯，處有期徒
刑柒月；扣案電動起子壹支，沒收。又攜帶兇器竊盜，未遂，累
犯，處有期徒刑捌月；扣案車窗擊破器壹支、手電筒壹支、電動
起子壹支、螺絲起子壹支、活動扳手（含黑色套統）壹支，均沒
收。應執行有期徒刑壹年陸月；扣案車窗擊破器壹支、手電筒壹
支、電動起子壹支、螺絲起子壹支、活動扳手（含黑色套統）壹
支，均沒收。
    犯 罪 事 實
一、己○○曾於民國96年間因毒品危害防制條例案件，經本院以
    96年度訴字第4837號判決判處有期徒刑6 月、10月，應執行
    有期徒刑1 年2 月確定；又於97年間因毒品危害防制條例案
    件，經本院以97年度訴字第2266號判決判處有期徒刑10月確
    定，並經本院以97年度聲字第2266號裁定定應執行有期徒刑
    2 年確定，於97年3 月28日入監執行，98年6 月9 日縮短刑
    期假釋出監並付保護管束，98年11月18日保護管束期滿，假
    釋未經撤銷視為執行完畢。詎其不知悔改，竟基於意圖為自
    己不法所有之各別犯意，先後於下列時、地，以下列之方式
    ，竊取他人所有之財物：
  (一)於99年3月2日凌晨2、3時許，在臺中市○區○○○街250號
    前，以其所有客觀上對人之生命、身體構成威脅而具危險性
    ，可供兇器使用之車窗擊破器1 支，打破王淑禎所有由戊○○使用之車牌號碼6981-LD號自小客車副駕駛座車窗（毀損
    部分未據告訴），再以其所有之手電筒1支照明，並以其所
    有客觀上對人之生命、身體構成威脅而具危險性，可供作兇
    器使用之電動起子、螺絲起子及活動扳手（含黑色套統）各
    1 支做為工具，竊取該自小客車內之音響（含衛星導航）1
    組〈價值約新臺幣（下同）1萬2,500元〉，得手後，旋於同
    日上午7時許，前往臺中市○○路上之跳蚤市場，將竊得之
    上開音響（含衛星導航）1組，以1千元之價格販賣予不詳姓
    名年籍之成年男子。
  (二)於99年3 月3 日晚上11時30分許，在臺中縣大里市○○○街
    78號前，見甲○○所有車牌號碼0556-GD 號自小客車停在該
    處，即以其所有客觀上足供兇器使用之上開電動起子1 支做
    為工具，竊取甲○○所有0556-GD 號車牌2 面，得手後，將
    該2 面車牌懸掛在其向美全小客車租賃有限公司所租用之車
    牌號碼YY-9476 號自小客車上使用。
  (三)於同年3 月4 日凌晨零時30分許，駕駛懸掛0556-GD 號車牌
    之上開租得之自用小客車，至臺中縣大里市（起訴書誤繕為
    臺中市○○○○街35號前，先以其所有客觀上足供兇器使用
    之上開車窗擊破器，打破丁○○所有停在該處之車牌號碼39
    86-LC 號自小客車駕駛座車窗，足以生損害於丁○○，再以
    上開手電筒1 支照明，並以其所有客觀上足供兇器使用之上
    開電動起子、螺絲起子及活動扳手（含黑色套統）各1 支做
    為工具，竊取該自小客車內之音響（約值2 萬元）之際，因
    巡邏員警陳逸發覺停放在附近之前述租賃小客車車門未關
    ，且其上懸掛之0556-GD號車牌倒掛並與車上停車證車號及
    查得之引擎號碼不符，察覺有異，而當場查獲正在車牌號碼
    3986 -LC號自小客車內行竊音響之己○○，始未得逞，並扣
    得其所有之手電筒、車窗擊破器、電動起子、螺絲起子及活
    動扳手（含黑色套統）各1支。己○○並在有偵查權限之機
    關發覺其竊取車牌號碼6981-LD號自小客車內音響之犯行前
    ，即主動供出此部分犯行，並自首接受裁判。
二、案經丁○○訴由臺中縣警察局霧峰分局報請臺中地方法院檢
    察署檢察官偵查起訴。
    理    由
一、按被告以外之人於審判外之言詞或書面陳述，除法律有規定
    者外，不得作為證據，刑事訴訟法第159 條固定有明文，惟
    被告以外之人於審判外之陳述，雖不符同法第159 條之1 至
    之4 規定，而經當事人於審判程序同意作為證據，法院審酌
    該言詞陳述或書面陳述作成時之情況，認為適當者，亦得為
    證據。又當事人、代理人或辯護人於法院調查證據時，知有
    第159 條第1 項不得為證據之情形，而未於言詞辯論終結前
    聲明異議者，視為有前項之同意，亦據同法第159 條之5 規
    定明確。查本案所引用之證據資料（詳後引證據），其中傳
    聞證據部分，縱無刑事訴訟法第159 條之1 至第159 條之4
    或其他規定之傳聞證據例外情形，亦因被告及檢察官未聲明
    異議，而視為同意作為證據，且本院審酌該證據作成之情況
    ，並無不當，以之作為證據，應屬適當，是依刑事訴訟法第
    159條之5第2項之規定，應有證據能力。
二、上開犯罪事實，業據被告己○○於警詢、偵查、本院訊問及
    審理中坦承不諱（見警卷第3 至6 頁、偵查卷第16頁、本院
    卷第13至14頁、第23頁、第34至35頁），核與證人即被害人
    戊○○、甲○○與證人即告訴人丁○○於警詢、偵查中暨證
    人丙○○○○於本院審理中證述情節相符（見警卷第7至10
    -2 頁、偵查卷第15、16頁、本院卷第32、33頁），並有職
    務報告書1紙、贓物認領保管單2紙、中華民國小客車租賃定
    型化契約書1份、車牌號碼6981-LD號自小客車維修估價單1
    紙、車籍查詢基本資料詳細畫面4紙、現場照片12張、扣案
    物照片4張、現場測繪圖1紙在卷可憑（見警卷第1頁、第21
    至37 頁），足見被告己○○之自白，核與事實相符，應堪
    採信。本案事證明確，被告上開竊盜犯行，應堪認定。
三、論罪科刑：
  (一)按刑法第321 條第1 項第3 款之攜帶兇器竊盜罪，係以行為
    人攜帶兇器為其加重要件，此所謂兇器，其種類並無限制，
    凡客觀上足對人之生命、身體、安全構成威脅，具有危險性
    即已足，並不以攜帶之初有行兇之意圖為必要（最高法院79
    年臺上字第5253號判例可資參照）。查本件被告持以擊破車
    窗之車窗擊破器與用以拆卸音響、車牌所用之電動起子、螺
    絲起子及活動扳手（含黑色套統）各1 支，均係前端尖銳、
    外觀質地堅硬之金屬製品，有扣案物照片1 紙在卷可憑（見
    警卷第36頁），是該物品客觀上足對人之生命、身體、安全
    構成威脅，具有危險性，可供兇器使用，屬刑法第321 條第
    1 項第3 款所稱之兇器無誤。是核被告己○○如犯罪事實欄
    一之(一)、(二)所為，均係犯刑法第321 條第1 項第3 款之攜帶
    兇器竊盜罪；其如犯罪事實欄一之(三)所為，係犯同法第321
    條第2 項、第1 項第3 款之攜帶兇器竊盜未遂罪（公訴人雖
    認被告此部分所犯係同法第321 條第1 項第3 款之攜帶兇器
    竊盜既遂罪，惟起訴之法條同一，本院自無庸變更起訴法條
    ）及同法第354 條之毀損罪。其基於單一竊盜之犯意，毀壞
    告訴人丁○○所有車牌號碼3986-LC 號自小客車車窗而竊取
    車內音響，係以一行為侵害二法益，而觸犯攜帶兇器竊盜未
    遂罪及毀損罪，為想像競合犯，應依刑法第55條之規定，從
    一重之攜帶兇器竊盜未遂罪處斷。又被告已著手於竊盜犯行
    之實施而未能得逞，為未遂犯，應依刑法第25條第2 項規定
    ，減輕其刑。再被告上開3 次竊盜之時間、地點及被害人均
    不相同，顯見被告犯意各別，行為互異，應予分論併罪。
  (二)按刑法第62條所規定之自首，以對於未發覺之罪，向有偵查
    權之機關或公務員自承犯罪，進而接受裁判為要件。又刑法
    第62條所謂發覺，固非以有偵查犯罪權之機關或人員確知其
    人犯罪無誤為必要，而於對其發生嫌疑時，即得謂為已發覺
    ；但此項對犯人之嫌疑，仍須有確切之根據得為合理之可疑
    者，始足當之，若單純主觀上之懷疑，要不得謂已發生嫌疑
    （最高法院72年臺上字第641 號判例意旨參照）。此外，刑
    法第62條所謂自首，祇以犯人在犯罪未發覺之前，向該管公
    務員申告犯罪事實，而受裁判為已足，並不以使用自首字樣
    為必要（最高法院88年度臺上字第877 號判決意旨參照）。
    經查，被害人戊○○使用之上開自小客車車內音響（含衛星
    導航）被竊後，戊○○並未報案乙情，業據證人戊○○於警
    詢證述明確（見警卷第10-1頁），而被告駕駛懸掛所竊0556
    -GD 號車牌之承租自小客車，前去行竊告訴人丁○○所有之
    汽車音響時，因該租來之自小客車車門未關，且該0556-GD
    號車牌倒掛，與該小客車上之停車證證號及所查得之引擎號
    碼不符，而為警懷疑該車牌係被告所竊取，並查獲在告訴人
    丁○○之上開自小客車車內竊取音響之被告後，被告於員警
    發覺前開竊取被害人戊○○音響之犯行前，主動供出此部分
    犯行，自首接受裁判等情，業據證人丙○○○○於本院審理
    中證述在卷（見本院卷第33頁），足見被告行竊被害人戊○○之音響犯行，係在警察未發覺前，被告即自首犯行，符合
    自首規定，爰依刑法第62條前段規定，減輕其刑；而被告其
    餘之竊盜犯行，係在被告未供出前，警察即因車牌號碼與引
    擎不符或因當場查獲，依據上開說明，此部分竊盜犯行部分
    ，與自首規定不符，自不得減輕其刑。
  (三)再被告前因96年間因毒品危害防制條例案件，經本院以96年
    度訴字第4837號判決判處有期徒刑6 月、10月，應執行有期
    徒刑1 年2 月確定；又於97年間因毒品危害防制條例案件，
    經本院以97年度訴字第2266號判決判處有期徒刑10月確定，
    並經本院以97年度聲字第2266號裁定定應執行有期徒刑2 年
    確定，於97年3 月28日入監執行，98年6 月9 日縮短刑期假
    釋出監並付保護管束，98年11月18日保護管束期滿，假釋未
    經撤銷視為執行完畢乙節，有臺灣高等法院被告前案紀錄表
    附卷可稽，其在有期徒刑執行完畢後，5 年以內故意再犯本
    件有期徒刑以上之3 罪，均為累犯，各應依刑法第47條第1
    項規定加重其刑；其所為犯罪事實欄一之(一)、(三)之竊盜犯行
    ，並應依法先加後減之。
  (四)本院審酌被告前已有竊盜及違反毒品危害防制條例等前科，
    素行不佳，有臺灣高等法院被告前案紀錄表1 份在卷足憑，
    時值青壯，不思以正當方法賺取財物，為貪取不法利益，擅
    自竊取他人車牌及以毀壞他人車窗之方式竊取他人汽車音響
    ，誠屬不該，再兼衡被告坦認犯行，犯後態度尚可，暨其犯
    罪動機、智識程度、竊得及毀損財物之價值等一切情狀，量
    處如主文所示之刑，並定其應執行刑，以資懲儆。
  (五)至扣案車窗擊破器、手電筒、電動起子、螺絲起子、活動扳
    手（含黑色套統，此套統是與活動扳手組合成1 支來使用）
    各1 支，均為被告所有，且均為供被告為犯罪事實欄一之(一)
    、(三)之竊盜犯行所用之物，另上開電動起子亦為供被告為犯
    罪事實欄一之(二)之竊盜犯行所用之物，業經被告陳明在卷（
    見本院卷第34頁），是應依刑法第38條第1 項第2 款之規定
    ，分別於被告所犯各罪刑項下宣告沒收，併此敘明。
據上論結，應依刑事訴訟法第284 條之1 、第299 條第1 項前段
，刑法第321 條第1 項第3 款、第2 項、第354 條、第55條、第
47條第1 項、第25條第2 項、第62條前段、第38條第1 項第2 款
、第51條第5 款、第9 款，判決如主文。
本案經檢察官乙○○到庭執行職務。
中    華    民    國    99    年    5     月    12    日
                  刑事第十五庭  法  官  廖純卿
以上正本證明與原本無異。
如不服本判決應於收受判決後10日內向本院提出上訴書狀，並應
敘述具體理由；其未敘述上訴理由者，應於上訴期間屆滿後20日
內向本院補提理由書（均須按他造當事人之人數附繕本）「切勿
逕送上級法院」。
                                書記官  柳寶倫
中    華    民    國    99    年    5     月    12    日
附錄論罪科刑法條
中華民國刑法第321條
（加重竊盜罪）
犯竊盜罪而有左列情形之一者，處 6 月以上、 5 年以下有期徒
刑：
一、於夜間侵入住宅或有人居住之建築物、船艦或隱匿其內而犯
    之者。
二、毀越門扇、牆垣或其他安全設備而犯之者。
三、攜帶兇器而犯之者。
四、結夥三人以上而犯之者。
五、乘火災、水災或其他災害之際而犯之者。
六、在車站或埠頭而犯之者。
前項之未遂犯罰之。

司法院資訊處製作；財團法人民間司法改革基金會備份。
